【裁判字號】    97,訴,614
【裁判日期】    970430
【裁判案由】    毒品危害防制條例
【裁判全文】
臺灣臺北地方法院刑事判決               97年度訴字第614號
    公  訴  人  臺灣臺北地方法院檢察署檢察官
    被      告  甲○○
上列被告因違反毒品危害防制條例案件，經檢察官提起公訴（九
十七年度毒偵字第八三一號），因被告於準備程序中就犯罪事實
為有罪陳述，經合議庭裁定依簡式審判程序審理，判決如下：
    主  文
甲○○施用第一級毒品，累犯，處有期徒刑拾月。扣案之第一級
毒品海洛因壹包（驗餘淨重零點貳肆玖貳公克）沒收銷燬之，包
裝第一級毒品海洛因之包裝袋壹個（淨重零點貳公克）、注射針
筒壹支，均沒收。
    事  實
一、甲○○前於(一)1.民國八十二年間因犯違反肅清煙毒條例、搶
    奪及恐嚇等罪，經本院八十二年度訴字第七三四號、臺灣高
    等法院八十二年度上訴字第三二一一號、最高法院八十二年
    度台上字第五二○四號，判處有期徒刑三年二月、七月、三
    月，應執行有期徒刑三年六月確定，入監執行後，於八十四
    年一月二十八日因縮短刑期假釋出監，假釋中付保護管束；
    2.又於八十五年間因犯違反肅清煙毒條例罪，經本院八十五
    年度訴字第六七五號、臺灣高等法院八十五年度上訴字第二
    八四四號判處有期徒刑三年四月確定，並因而撤銷假釋，入
    監執行殘刑有期徒刑二年十六日及有期徒刑三年四月；3.再
    於八十六年間因犯違反肅清煙毒條例罪，經本院八十六年度
    訴字第一七六二號、臺灣高等法院八十六年度上訴字第六一
    六一號判處有期徒刑三年四月確定，與上述1.、2.案件接續
    執行，於九十一年二月五日因縮短刑期假釋出監，假釋中付
    保護管束；4.復於九十四年間因施用毒品案件，並因而再撤
    銷假釋，入監執行殘刑有期徒刑四年一日；5.前述五罪，經
    臺灣高等法院九十六年度聲減字第一三九五號裁定，依中華
    民國九十六年罪犯減刑條例規定，分別減為有期徒刑一年七
    月，及一年八月、三月又十五日、一月又十五日，及一年八
    月，中間三罪應執行有期徒刑一年九月，於九十六年七月十
    六日執行完畢出監（以上構成累犯）。(二)1.甲○○於九十四
    年間因施用毒品案件，經本院九十四年度毒聲字第二八○號
    、臺灣高等法院九十四年度毒抗字第一八六號裁定送勒戒處
    所觀察、勒戒後，認有繼續施用毒品之傾向，經本院九十四
    年度毒聲字第六六三號裁定令入戒治處所施以強制戒治，嗣
    經評估認無繼續強制戒治之必要，於九十五年六月六日釋放
    出所，經臺灣臺北地方法院檢察署九十五年度戒毒偵字第七
    九號以其強制戒治期滿而於九十五年六月十三日為不起訴處
    分確定；2.又於九十六年間因施用毒品案件，經本院九十七
    年度訴字第二八三號判處有期徒刑八月，尚未執行（以上不
    構成累犯）。
二、詎甲○○仍不知悔改，基於施用第一級毒品之犯意，於九十
    七年二月十七日十五時許，在其位於臺北市○○街之住處，
    以針筒注射之方式，施用第一級毒品海洛因一次，嗣於九十
    七年二月十八日十六時三十分許，為警在臺北市○○路一七
    七號前查獲，並扣得其所有且供施用之第一級毒品海洛因一
    小包（海洛因驗餘淨重○點二四九二公克，包裝袋淨重○點
    二公克）、注射針筒一支。
三、案經臺北市政府警察局內湖分局報告臺灣臺北地方法院檢察
    署檢察官偵查起訴。
    理  由
一、上揭事實，業據被告甲○○於本院審理中坦承不諱（見本院
    九十七年四月三十日審理筆錄）；又被告為警查獲後所採集
    之尿液檢體，經送驗以氣相層析質譜儀檢驗結果，呈嗎啡及
    可待因陽性反應，有臺灣尖端先進生技醫藥股份有限公司九
    十七年二月二十九日濫用藥物檢驗報告一紙附卷可稽（見偵
    查卷第三八頁）；再扣案物一小包（內容物驗餘淨重○點二
    四九二公克，包裝袋淨重○點二公克），其內確為第一級毒
    品海洛因，亦有交通部民用航空局航空醫務中心九十七年三
    月六日航藥鑑字第○九七一二七○號毒品鑑定書在卷可參（
    見偵查卷第四○頁）；此外，並有扣案之第一級毒品海洛因
    一小包（海洛因驗餘淨重○點二四九二公克，包裝袋淨重○
    點二公克）、注射針筒一支可憑，足認被告出於任意性之自
    白與事實相符，而堪採信。又被告前於九十四年間因施用毒
    品案件，經本院九十四年度毒聲字第二八○號、臺灣高等法
    院九十四年度毒抗字第一八六號裁定送勒戒處所觀察、勒戒
    後，認有繼續施用毒品之傾向，經本院九十四年度毒聲字第
    六六三號裁定令入戒治處所施以強制戒治，嗣經評估認無繼
    續強制戒治之必要，於九十五年六月六日釋放出所，經臺灣
    臺北地方法院檢察署九十五年度戒毒偵字第七九號以其強制
    戒治期滿而於九十五年六月十三日為不起訴處分確定等情，
    有臺灣高等法院被告前案紀錄表在卷可參，被告於強制戒治
    執行完畢釋放後，五年內再犯本件施用毒品罪，事證明確。
二、按海洛因為毒品危害防制條例第二條第二項第一款所規定之
    第一級毒品，核被告所為，係犯毒品危害防制條例第十條第
    一項之施用第一級毒品罪。被告施用第一級毒品前後持有毒
    品之行為，係施用毒品之低度行為，應為其施用毒品之高度
    行為所吸收，不另論罪。被告前於1.八十二年間因犯違反肅
    清煙毒條例、搶奪及恐嚇等罪，經本院八十二年度訴字第七
    三四號、臺灣高等法院八十二年度上訴字第三二一一號、最
    高法院八十二年度台上字第五二○四號，判處有期徒刑三年
    二月、七月、三月，應執行有期徒刑三年六月確定，入監執
    行後，於八十四年一月二十八日因縮短刑期假釋出監，假釋
    中付保護管束；2.又於八十五年間因犯違反肅清煙毒條例罪
    ，經本院八十五年度訴字第六七五號、臺灣高等法院八十五
    年度上訴字第二八四四號判處有期徒刑三年四月確定，並因
    而撤銷假釋，入監執行殘刑有期徒刑二年十六日及有期徒刑
    三年四月；3.再於八十六年間因犯違反肅清煙毒條例罪，經
    本院八十六年度訴字第一七六二號、臺灣高等法院八十六年
    度上訴字第六一六一號判處有期徒刑三年四月確定，與上述
    1.、2.案件接續執行，於九十一年二月五日因縮短刑期假釋
    出監，假釋中付保護管束；4.復於九十四年間因施用毒品案
    件，並因而再撤銷假釋，入監執行殘刑有期徒刑四年一日；
    5.前述五罪，經臺灣高等法院九十六年度聲減字第一三九五
    號裁定，依中華民國九十六年罪犯減刑條例規定，分別減為
    有期徒刑一年七月，及一年八月、三月又十五日、一月又十
    五日，及一年八月，中間三罪應執行有期徒刑一年九月，於
    九十六年七月十六日執行完畢出監等情，有臺灣高等法院被
    告前案紀錄表在卷可按，其於五年以內故意再犯本件有期徒
    刑以上之罪，為累犯，應依刑法第四十七條第一項之規定，
    加重其刑。爰審酌被告施用毒品，對個人身心戕害甚鉅，且
    有如事實欄所述多次毒品前案，竟仍再犯本件施用毒品犯行
    ，實無可取，惟念其犯罪後坦承犯行，暨被告之生活狀況、
    品行、智識程度等一切情狀，量處如主文所示之刑，以資懲
    戒。末查扣案之第一級毒品海洛因一包（驗餘淨重○點二四
    九二公克），為查獲之第一級毒品，爰依毒品危害防制條例
    第十八條第一項前段規定，宣告沒收銷燬之。末查包裝上開
    海洛因之包裝袋一個（淨重○點二公克），有防止毒品裸露
    、逸出及潮濕之功用，並便於攜帶使用，係被告所有而預備
    供其施用毒品犯罪所用之物，又注射針筒一支，雖無證據證
    明本質上係「專」供被告施用毒品之器具，惟係被告所有而
    供其施用毒品犯罪所用之物，均據被告供承在卷，爰均依刑
    法第三十八條第一項第二款規定，宣告沒收。
據上論斷，應依刑事訴訟法第二百七十三條之一第一項、第二百
九十九條第一項前段，毒品危害防制條例第十條第一項、第十八
條第一項前段，刑法第十一條前段、第四十七條第一項、第三十
八條第一項第二款，判決如主文。
本案經檢察官鄧巧羚到庭執行職務
中    華    民    國  九十七  年    四    月    三十  日
                      刑事第八庭  法  官  孫  曉  青
上正本證明與原本無異。
如不服本判決應於送達後十日內向本院提出上訴狀。
                                  書記官  郭  錦  賢
中    華    民    國  九十七  年    四    月    三十  日
附錄本案論罪科刑法條全文
毒品危害防制條例第十條第一項
施用第一級毒品者，處六月以上五年以下有期徒刑。


司法院資訊處製作；財團法人民間司法改革基金會備份。
